臺灣高等法院刑事判決　　　　　　　　 94年度上易字第700號
上　訴　人
即　被　告　甲○○
上列上訴人因毒品危害防制條例案件，不服臺灣臺北地方法院94
年度易字第218號，中華民國94年3月31日第一審判決（起訴案號
：臺灣臺北地方法院檢察署93年度毒偵字第1977號），提起上訴
，本院判決如下：
    主  文
上訴駁回。
    事  實
一、甲○○前於 (一) 八十八年間因施用安非他命，違反毒品危
    害防制條例案件，經送觀察、勒戒後，因無繼續施用毒品之
    傾向，由臺北地檢署檢察官於八十八年十月三十日以該署八
    十八年度毒偵字第六四三號、第六六九號不起訴處分書為不
    起訴之處分；又於 (二) 八十九三月間因轉讓安非他命，違
    反毒品危害防制條例案件，經臺灣板橋地方法院（以下稱板
    橋地院）判處有期徒刑八月；另於 (三) 八十九年九月間因
    施用安非他命，而犯違反毒品危害防制條例案件，經板橋地
    院判處有期徒刑六月，所犯上開 (二)、(三) 二案件經判決
    確定後，嗣由板橋地院於九十年二月二十一日以該院九十年
    度聲字第七二八號裁定合併定執行刑為有期徒刑一年，依檢
    察官所簽發執行指揮書之記載本應於九十一年二月八日執行
    完畢，嗣於九十一年一月十五日縮短刑期假釋執行完畢（惟
    甲○○於假釋當日隨即接續執行其於八十九年三月間因犯竊
    盜案件，為板橋地院判處罰金銀元二千七百元，經易服勞役
    折算九日之執行，故於九十一年一月二十五日方出監）；至
    於甲○○因犯上開 (三) 之案件，經送觀察、勒戒後，因有
    繼續施用毒品之傾向，復由板橋地院以該院八十九年度毒聲
    字第四四八七號裁定令入戒治處所施以強制戒治，於九十年
    九月七日戒治期滿，仍不知悔改，於民國（下同）九十三年
    五月十七日某時，在其友人鄧財和位於臺北縣中和市○○街
    六十八號二樓之住處施用第二級毒品安非他命（以下稱安非
    他命）一次，嗣因警於九十三年五月十九日上午十一時許前
    往上址實施搜索，適甲○○在場，經徵得其同意採集其尿液
    送驗發現有安非他命類陽性反應，而知上情。
二、案經臺北縣政府警察局海山分局報告臺灣板橋地方法院檢察
    署（下稱板橋地檢署）呈請臺灣高等法院檢察署令轉臺灣臺
    北地方法院檢察署（下稱臺北地檢署）檢察官偵查起訴。
    理    由
一、上訴人即被告甲○○未於審理期日到庭，上開犯罪事實，業
    據其於查獲當日為警所採集尿液，經送臺灣檢驗科技股份有
    限公司檢驗結果呈安非他命類陽性反應，有該公司出具之濫
    用藥物尿液檢驗報告一紙在卷可稽（見板橋地檢署九十三年
    度核退毒偵字第一０八七號卷第二頁），而被告對於前開犯
    罪事實亦於原審審理時坦承不諱（見原審九十四年三月二十
    四日審判筆錄），是依得做為補強證據之前述臺灣檢驗科技
    股份有限公司所出具之濫用藥物尿液檢驗報告已足資擔保被
    告於原審審理時所為之上開任意性自白具有相當程度之真實
    性，而得使本院確信被告前述自白之犯罪事實確屬真實，從
    而依刑事訴訟法第一百五十六條第一項「被告之自白，非出
    於強暴、脅迫、利誘、詐欺、疲勞訊問、違法羈押或其他不
    正之方法，且與事實相符者，得為證據。」及第二項「被告
    或共犯之自白，不得作為有罪判決之唯一證據，仍應調查其
    他必要之證據，以察其是否與事實相符。」規定，本院自得
    依被告前述自白及各該補強證據認定被告確有為施用第二級
    毒品之犯行，本件事證明確，被告之犯行堪以認定。
二、按安非他命為毒品危害防制條例第二條第二項第二款所明定
    之第二級毒品，則被告施用安非他命一次之行為，核其所為
    ，係犯毒品危害防制條例第十條第二項之施用第二級毒品罪
    。其施用安非他命前後持有安非他命之低度行為，為施用之
    高度行為所吸收，不另論罪。查被告前於 (一) 八十八年間
    因施用安非他命，違反毒品危害防制條例案件，經送觀察、
    勒戒後，因無繼續施用毒品之傾向，由臺北地檢署檢察官於
    八十八年十月三十日以該署八十八年度毒偵字第六四三號、
    第六六九號不起訴處分書為不起訴之處分；又於 (二) 八十
    九三月間因轉讓安非他命，違反毒品危害防制條例案件，經
    臺灣板橋地方法院（以下稱板橋地院）判處有期徒刑八月；
    另於 (三) 八十九年九月間因施用安非他命，而犯違反毒品
    危害防制條例案件，經板橋地院判處有期徒刑六月，被告所
    犯上開 (二)、(三) 二案件經判決確定後，嗣由板橋地院於
    九十年二月二十一日以該院九十年度聲字第七二八號裁定合
    併定執行刑為有期徒刑一年，依檢察官所簽發執行指揮書之
    記載本應於九十一年二月八日執行完畢，嗣於九十一年一月
    十五日縮短刑期假釋執行完畢（惟被告於假釋當日隨即接續
    執行其於八十九年三月間因犯竊盜案件，為板橋地院判處罰
    金銀元二千七百元，經易服勞役折算九日之執行，故於九十
    一年一月二十五日方出監，併予說明）；至於 (四) 被告因
    犯上開 (三) 之案件，經送觀察、勒戒後，因有繼續施用毒
    品之傾向，復由板橋地院以該院八十九年度毒聲字第四四八
    七號裁定令入戒治處所施以強制戒治，於九十年九月七日戒
    治期滿，此有臺灣高等法院前案紀錄表一份在卷可稽，並有
    被告所犯前開案件之不起訴處分書、裁定書、判決書附本院
    卷可稽，被告於其所犯上開 (二)、(三) 案件執行完畢後五
    年以內再犯本件有期徒刑以上之罪，為累犯，應依刑法第四
    十七條規定加重其刑。
三、原審認被告罪證明確，適用毒品危害防制條例第十條第二項
    ，刑法第十一條前段、第四十七條規定，並審酌被告前已因
    施用毒品受有二次之觀察勒戒（即前述其所犯第 (一)、(四
    )案件）及一次之強制戒治之保安處分（即前開 (四)之案件
    ），猶不知潔身自愛，惕勵向上，顯未能體認毒品對己身之
    危害暨其本次施用安非他命之次數、智識程度及其犯罪後尚
    能坦承犯行，認全程到庭實行公訴之檢察官具體求處有期徒
    刑十月，稍嫌過重等一切情狀，對被告量處有期徒刑捌月。
    另以扣案之吸食器三組，被告於警訊時已供稱非其所有（板
    橋地檢署九十三年度核退毒偵字第一０八七號偵查卷第十頁
    偵詢筆錄），且案外人鄧財和亦在該吸食器之扣押物品物錄
    表上簽名表示為其所有（同上偵查卷第十六頁參照），在無
    積極證據證明該吸食器確為被告所有，該扣案之吸食器又非
    違禁物之情形下，不依檢察官之聲請沒收該吸食器。經核認
    事用法，均無違誤，量刑亦無不當。被告未檢附理由上訴，
    本件上訴為無理由，應予駁回。
四、一造辯論判決：
    被告經合法傳喚，無正當之理由不到庭，爰不待其陳述，逕
    行判決。
據上論斷，應依刑事訴訟法第368條、第371條，判決如主文。
本案經檢察官鄭龍照到庭執行職務。
中　　華　　民　　國　　94　　年　　6 　月　　30 　　日
　　　　　　　　　刑事第二十一庭審判長法　官  溫耀源
　　　　　　　　　　　　　　　　　　  法　官  江振義
　　　　　　　　　　　　　　　　　　  法　官  邱同印
以上正本證明與原本無異。
不得上訴。
          　　　　　　　　　　　　　　書記官  莊昭樹
中　　華　　民　　國　　94　　年　　6 　　月　　30　　日
附錄：本案論罪科刑法條全文
毒品危害防制條例第十條：
施用第一級毒品者，處六月以上五年以下有期徒刑。
施用第二級毒品者，處三年以下有期徒刑。
